# 金融企业计提减值准备

提问人：sweetbelle 时间：2021-01-11 10:25:00
请教陈老师及其他各位大神被审计单位是一家金融租赁企业，尚未执行新金融工具准则，在对 2020 年财务报表审过程中遇到了一个问题请老师解惑。
1 、被审计单位 2020 年及以前对应收融资租赁款一直执行的是监管要求的五级分类计提减值，新金融工具准则计提预期信用损失的方法和监管要求的五级分类计提减值方法之间如何进行选择？为什么？企业解释按照监管要求的五级分类计提减值更谨慎!
谢谢老师解惑！@chenyiwei

回答人：chenyiwei
参照《财政部关于做好执行企业会计准则的企业 2011 年年报监管工作的通知》（财会[2011]25号）：“银行业金融机构应当严格按照相关规定计提贷款减值准备，确认贷款减值损失，并计入当期损益，不得在利润表中直接将按照监管部门为审慎目的要求提取的贷款损失准备或拨备，直接作为贷款减值损失计入当期损益”。
因此，会计上减值准备计提的依据（不论是在新老金融工具准则下）是《企业会计准则第 22 号——金融工具确认和计量》的适用版本规定的减值模型，理论上不应直接引用五级分类等监管规定。但如果会计上计提的准备显著低于监管口径要求的，应谨慎复核所采用的减值模型和参数，关注是否足够合理和谨慎，以确保充分、完整反映潜在的坏账损失。